【裁判字號】    98,上易,61
【裁判日期】    980612
【裁判案由】    竊盜
【裁判全文】
臺灣高等法院花蓮分院刑事判決          98年度上易字第61號
上  訴  人  臺灣花蓮地方法院檢察署檢察官
被      告  乙○○
                      號
上列上訴人因被告竊盜案件，不服中華民國98年2月27日臺灣花
蓮地方法院98年度易字第23號第一審判決（起訴案號：臺灣花蓮
地方法院檢察署97年度偵字第5247號），提起上訴，本院判決如
下：
    主  文
原判決撤銷。
乙○○意圖為自己不法之所有而竊取他人之動產，處拘役伍拾日
，如易科罰金，以新台幣壹仟元折算壹日。
    事  實
一、乙○○意圖為自己不法之所有，於民國（下同）97年8月底
    某日，在花蓮縣花蓮市○○路468號前，竊取丙○○所有放
    在人行道上之烏心石原木1塊，置於不知情之丁○○家中空
    地，再以新台幣（下同）4千元之代價變賣予不知情之余武
    光。
二、案經花蓮縣警察局花蓮分局報請臺灣花蓮地方法院檢察署檢
    察官偵查起訴。
    理  由
一、被告乙○○經本院合法傳喚未到庭，惟據其於警詢、偵查中
    之陳述，雖坦承以4000元價格將烏心石原木出售予余武光，
    惟否認竊盜之犯行，辯稱：該烏心石原木係以2000元價格向
    不詳姓名年籍之人購買取得云云。
二、惟查：
  (一)上開烏心石原木1塊係被害人丙○○所有，原放置於花蓮縣
    花蓮市○○路468號前人行道上，於97年8月下旬某日發現失
    竊，嗣該烏心石原木由被告以4000元價格販賣予余武光擺放
    於花蓮市○○路57號，經丙○○於97年10月4日發現報警查
    獲等情，業據被害人丙○○、證人余武光於警詢指訴及證述
    綦詳，並有贓物認領保管單1件及現場查獲照片6張在卷可稽
    ，堪信為真實。
  (二)被告雖否認竊盜犯行，並辯稱是向丁○○借得2000元後向不
    詳姓名年籍之人購買取得云云，惟有關向不詳姓名年籍之人
    購買取得之過程，被告與證人丁○○之陳述互有矛盾。被告
    於偵查中供稱：約在97年8月某日早上，我在海邊，遇到一
    位陌生人說要以2000元價格賣我一塊木頭，我叫他先載去南
    華那邊給我看，如果喜歡再向他買，看完木頭後想買但沒有
    錢，就在丁○○家向丁○○借2000元，丁○○和我到現場看
    木頭，丁○○有交給我2000元，我將錢拿給賣木頭的人，那
    個人年約50幾歲，長得粗壯，約167公分等語（偵卷第6頁）
    。證人丁○○於警詢供稱：約97年7月份某日，被告到我家
    說要買一支奇木，身上沒有錢，向我借2000元，我馬上拿給
    他2000元，被告向人購買奇木後，將奇木放在我家空地等語
    （警卷第6頁）。於偵查中證稱：那塊木頭放在我家旁邊的
    空地，當時是傍晚，很昏暗，被告說他沒有錢，要我借錢給
    他，我就拿錢給他，我有看到賣木頭的人，個子高高，大約
    175公分左右，約30歲，他們二人在我家交易，那個人拿了
    錢就走了等語（偵卷第6-7頁）。上開二人之供述，就被告
    向丁○○借錢的時間，被告說是白天，丁○○則言傍晚；賣
    木頭給被告之人，被告說是年約50幾歲，長得粗壯，約167
    公分，丁○○則說年約30歲，個子高高，約175公分左右；
    奇木置放時間，被告說是先放在丁○○家空地，再向丁○○
    借錢，丁○○於警詢則說，被告先借錢才叫人把奇木放在空
    地等語，互不一致，倘被告與丁○○均在場看到被告購買奇
    木之過程，何以二人說詞差異如此大，則是否真有不詳之人
    出售奇木一節，已啟人疑竇？再參以該奇木重約100公斤，
    需以車子載送，已據被告供陳在卷（警卷第3頁），該奇木
    既如此重，勢必與人共同搬運始能置於車上載送，則出售者
    在不確定被告有無購買意願前，自是要求被告到其置放場所
    看貨，願意購買且價格談妥再送貨，以免大費勞力搬運後徒
    勞無功，然被告上開所陳由該陌生人先將奇木送到被告指定
    之處所，依被告喜歡再決定購買與否之過程，與常情有違，
    且與丁○○於警詢所述，被告先購買再叫人把奇木放在其空
    地等語不符，是被告所辯該奇木是向他人購買取得，為臨訟
    編造之詞，不足採信。該烏心石原木是由被告竊取後置於丁○○家空地無疑，被告犯行堪以認定，應依法論科。
三、核被告所為係犯刑法第320條第1項之竊盜罪。原審為被告無
    罪之諭知，與事實不合，檢察官上訴為有理由，應由本院撤
    銷改判。爰審酌被告之素行、所得利益、犯罪態度等一切情
    狀，量處主文所示之刑，並諭知易科罰金之折算標準。又被
    告經合法傳喚，無正當理由不到庭，爰不待其陳述逕行判決
    。
據上論斷，應依刑事訴訟法第369條第1項前段、第364條、第371
條、第299條第1項前段，刑法第320條第1項、第41條第1項，判
決如主文。
本案經檢察官甲○○到庭執行職務。
中    華    民    國    98    年    6     月    12    日
                        審判長法  官  謝志揚
                              法  官  劉雪惠
                              法  官  林鳳珠
以上正本證明與原本無異。
本件不得上訴。
中    華    民    國    98    年    6     月    12    日
                              書記官  徐文彬
附錄    本判決論罪科刑法條：
中華民國刑法第320條第1項
意圖為自己或第三人不法之所有，而竊取他人之動產者，為竊盜
罪，處5年以下有期徒刑、拘役或5百元以下罰金。


司法院資訊處製作；財團法人民間司法改革基金會備份。
